de: Sportartikel > Outdoor-Aktivitäten > Skateboarden: Komplette Skateboards; Skate-Rails; Skate-Rampen; Skateboard-Teile; Skateboard-Werkzeuge & -Pflege; Skateboard-Zubehör; Skateboarding-Schutzausrüstung; Skateschuhe
nl: Sportartikelen > Buitenrecreatie > Skateboarden: Complete skateboards; Skaterelingen; Skateschansen; Skateboardonderdelen; Gereedschap en onderhoud voor skateboards; Accessoires voor skateboarden; Beschermende uitrusting voor skateboarden; Skateboardschoenen
th: อุปกรณ์กีฬา > สันทนาการกลางแจ้ง > การเล่นสเกตบอร์ด: สเกตบอร์ดแบบประกอบสำเร็จ; รางเล่นสเกตบอร์ด; ทางลาดสำหรับเล่นสเก็ต; ชิ้นส่วนสเก็ตบอร์ด; เครื่องมือและการดูแลรักษาสเกตบอร์ด; อุปกรณ์เสริมสเกตบอร์ด; อุปกรณ์ป้องกันสำหรับสเกตบอร์ด; รองเท้าสเกตบอร์ด
vi: Dụng cụ thể thao > Giải trí ngoài trời > Trượt ván: Ván trượt hoàn chỉnh; Ray trượt ván; Máng trượt ván; Bộ phận ván trượt; Dụng cụ & bảo dưỡng ván trượt; Phụ kiện trượt ván; Miếng bảo vệ trượt ván; Giày trượt ván
zh-CN: 体育用品 > 户外休闲 > 滑板: 完整滑板; 滑板轨道; 滑板坡道; 滑板零件; 滑板工具和维护用品; 滑板配件; 滑板运动护具; 滑板鞋
cs: Sportovní potřeby > Outdoorové aktivity > Skateboardové vybavení: Kompletní skateboardy; Skateboardové kladiny; Skateboardové rampy; Díly pro skateboardy; Nářadí a údržba skateboardu; Příslušenství na skateboarding; Skateboardové ochranné pomůcky; Boty na skateboard
zh-TW: 體育用品 > 室外休閒 > 滑板用品: 技術板; 滑板杆; 滑板滑道; 滑板零件; 滑板工具與保養; 滑板配件; 滑板運動護具; 滑板鞋
el: Αθλητικά είδη > Υπαίθριες δραστηριότητες αναψυχής > Σκέιτμπορντ: Πλήρη σκέιτμπορντ; Ράγες για πατίνια; Ράμπες για πατίνια; Εξαρτήματα σκέιτμπορντ; Εργαλεία και συντήρηση σκέιτμπορντ; Αξεσουάρ σκέιτμπορντ; Προστατευτικός εξοπλισμός για σκέιτμπορντ; Παπούτσια σκέιτμπορντ
fi: Urheilutarvikkeet > Ulkoharrasteet > Rullalautailu: Täydet rullalaudat; Skeittikaiteet; Skeittirampit; Skeittilaudan osat; Skeittilautojen työkalut ja huolto; Skeittaustarvikkeet; Skeittauksen suojavarusteet; Skeittikengät
en: Sporting Goods > Outdoor Recreation > Skateboarding: Complete Skateboards; Skate Rails; Skate Ramps; Skateboard Parts; Skateboard Tools & Maintenance; Skateboarding Accessories; Skateboarding Protective Gear; Skateboarding Shoes
sl-SI: Športna oprema > Rekreacija na prostem > Rolkanje: Že sestavljene rolke; Ograje za rolkanje; Rampe za rolkanje; Deli za rolke; Orodje in vzdrževanje rolk; Dodatki za rolkanje; Zaščitna oprema za rolkanje; Čevlji za rolkanje
hr-HR: Sportska oprema > Rekreacija na otvorenom > Skejtanje: Skateboardi; Šine za skejtanje; Rampe za skejtanje; Dijelovi za skateboard; Alati i održavanje skateboarda; Dodaci za skejtanje; Zaštitna oprema za skejtanje; Obuća za skejtanje
fr: Équipements sportifs > Loisirs de plein air > Skateboarding: Skateboards complets; Rails de skate; Rampes de skate; Pièces de skateboard; Outils et entretien de skateboard; Accessoires de skateboard; Équipement de protection de skateboard; Chaussures de skateboard
ro-RO: Articole sportive > Recreere în aer liber > Skateboarding: Plăci complete de skateboard; Șine pentru skating; Rampe pentru skating; Piese pentru skateboard; Scule și întreținere pentru skateboarduri; Accesorii pentru skateboarding; Echipamente de protecție pentru skateboarding; Încălțăminte pentru skateboarding
ru: Спортивные товары > Активный отдых на открытом воздухе > Скейтбординг: Скейтборды; Перила для скейтбординга; Трамплины для скейтбординга; Детали для скейтбордов; Инструменты и уход за скейтбордом; Аксессуары для скейтбординга; Защитная экипировка для скейтбординга; Обувь для скейтбординга
ja: スポーツ用品 > 屋外レクリエーション > スケートボード: コンプリート スケートボード; スケートボードレール; スケートボードランプ; スケートボードパーツ; スケートボード用ツール＆メンテナンス; スケートボードアクセサリー; スケートボード用プロテクター; スケートボード用シューズ
lt-LT: Sporto prekės > Poilsis lauke > Riedlenčių sportas: Sukomplektuotos riedlentės; Riedlenčių bėgiai; Riedlenčių rampos; Riedlenčių dalys; Riedlenčių įrankiai ir priežiūra; Riedlenčių aksesuarai; Apsauginė įranga riedlenčių sportui; Riedlenčių batai
ko: 스포츠용품 > 야외 레크레이션 > 스케이트보딩: 컴플릿 스케이트보드; 스케이트보드 레일; 스케이트 램프; 스케이트보드 부품; 스케이트보드 툴 및 유지보수; 스케이트보드 액세서리; 스케이트보드 보호 장비; 스케이트보드화
es: Equipamiento deportivo > Actividades al aire libre > Skateboarding: Monopatines completos; Barandillas para skateboard; Rampas para skateboard; Piezas del monopatín; Herramientas y mantenimiento de patinetas; Accesorios para patinetas; Equipo protector para skateboard; Calzado para skateboarding
sv: Sportartiklar > Utomhusaktiviteter > Skateboardåkning: Kompletta skateboards; Skateboardrälsar; Skateboardramper; Skateboarddelar; Skateboardverktyg och underhåll; Skateboardtillbehör; Skyddsutrustning för skateboard; Skateboardskor
tr: Spor Malzemeleri > Açık Hava Etkinlikleri > Kaykay Tahtası: Komple Kaykaylar; Kaykay Rayları; Kaykay Rampaları; Kaykay Parçaları; Kaykay aletleri ve bakımı; Kaykay aksesuarları; Kaykay Koruyucu Kıyafetleri; Kaykay ayakkabıları
it: Articoli sportivi > Ricreazione outdoor > Skateboarding: Skateboard completi; Corrimano per skateboard; Rampe per skateboard; Parti per skateboard; Strumenti e manutenzione da skateboard; Accessori da skateboard; Attrezzatura protettiva per skateboard; Scarpe da skateboard
bg-BG: Спортни стоки > Спортни занимания на открито > Скейтборд: Цели скейтбордове; Релси; Рампи; Части за скейтборд; Инструменти и поддръжка на скейтборд; Аксесоари за каране на скейтборд; Защитна екипировка за скейтборд; Обувки за скейтборд
sk-SK: Športový tovar > Exteriérové rekreakčné športy > Skateboarding: Hotové skateboardy; Skejtovacie koľajničky; Skejtovacie rampy; Diely skateboardu; Náradie a údržba skateboardov; Príslušenstvo na skateboarding; Skateboardové ochranné pomôcky; Skateboardová obuv
hu: Sportszerek > Szabadtéri kikapcsolódás > Gördeszkázás: Komplett gördeszkák; Gördeszkasínek; Gördeszkarámpák; Gördeszkaalkatrészek; Gördeszkaszerszámok és karbantartás; Gördeszkás kiegészítők; Gördeszka-védőfelszerelés; Gördeszkás cipők
pl: Sprzęt sportowy > Rekreacja na świeżym powietrzu > Jazda na deskorolce: Kompletne deskorolki; Poręcze do jazdy na deskorolce; Rampy; Części do deskorolek; Narzędzia i konserwacja deskorolek; Akcesoria do deskorolek; Stroje ochronne dla deskorolkarzy; Buty na deskorolkę
pt-PT: Artigos de desporto > Atividades recreativas no exterior > Skate: Skates completos; Carril para skate; Rampas para skate; Peças para skate; Ferramentas e manutenção de skate; Acessórios de skate; Equipamento de proteção para skate; Sapatilhas de skate
da: Sportsartikler > Friluftsliv > Skateboarding: Komplette skateboards; Skaterails; Skateramper; Skateboarddele; Værktøj og vedligeholdelse til skateboard; Tilbehør til skateboarding; Beskyttelsesudstyr til skateboarding; Skatersko
pt-BR: Artigos esportivos > Atividades ao ar livre > Skate: Skates completos; Corrimão de skate; Rampas de skate; Peças do skate; Ferramentas e manutenção para skate; Acessórios para skate; Equipamento de proteção para skate; Tênis para skate
nb: Sportsutstyr > Friluftsliv > Skateboarding: Komplette skateboard; Skaterails; Skateramper; Skateboarddeler; Verktøy og vedlikehold av skateboard; Tilbehør til skateboard; Beskyttelsesutstyr for skateboard; Skatesko